【裁判字號】    99,消債清更,1
【裁判日期】    990611
【裁判案由】    聲請清算程序
【裁判全文】
臺灣宜蘭地方法院民事裁定           99年度消債清更字第1號
債  務  人  乙○○
代  理  人  吳文升律師
債  權  人  荷商荷蘭銀行股份有限公司
法定代理人  丙○○
債  權  人  萬泰商業銀行股份有限公司
法定代理人  甲○○
債  權  人  中國信託商業銀行股份有限公司
法定代理人  戊○○
債  權  人  友邦國際信用卡股份有限公司
法定代理人  丁○○
上列當事人因消費者債務清理事件聲請清算，本院裁定如下：
    主  文
債務人乙○○自中華民國九十九年六月十八日下午四時起開始清
算程序，並同時終止清算程序。
    理  由
一、本件聲請意旨略以：債務人目前債務總金額為新臺幣（下同
    ）1,053,901元，消費者債務清理條例施行前，曾依照中華
    民國銀行公會會員辦理消費金融案件無擔保債務協商機制，
    與其最大債權金融機構中國信託商業銀行股份有限公司（下
    稱：中信銀行）成立協商，雙方約定聲請人自民國（下同）
    95年10月起分120期，利率0%，每月10 日以10,257元依各債
    權銀行債權金額比例清償各項債務，直至全部清償為止。惟
    聲請人為患有重度聽障之人士，失業後因本身疾病之故，實
    難尋得工作機會，其妻患有中度智障，幾無工作能力，致聲
    請人須依靠社會補助金及親友資助渡日，另夫妻二人身體健
    康欠佳，本有固定之醫療費用支出，其未能依約繳付協商之
    金額，顯有不可歸責於己事由，為此聲請裁定開始清算等語
    。
二、按債務人不能清償債務或有不能清償之虞，得依消費者債務
    清理條例所定清算程序，清理其債務；法院開始清算程序之
    裁定，應載明其年、月、日、時，並即時發生效力，消費者
    債務清理條例第3條、第83條第1項分別定有明文。
三、查聲請人主張之事實，有殘障手冊、財團法人羅許基金會羅
    東博愛醫院診斷證明書、羅東聖母醫院診斷證明書、宜蘭縣
    蘇澳鎮公所低收入戶證明、協議書附卷可稽，而目前債務人
    僅領有政府補助之每月7千元，加計低收入戶每戶5千元，至
    多亦僅12000元可供支配。且上開政府依社會救助法之生活
    補助，係為使需救助人能獲得基本生活扶助之保障，是實難
    期待債務人於生活支出外，而有餘力再支付上開協商款，是
    債務人主張其有不可歸責之原因而無力繳付協商金額，尚屬
    可採。此外，又查無聲請人有消費者債務清理條例第6條第3
    項、第8條或第82條第2項所定應駁回清算聲請之事由存在，
    則聲請人聲請清算，應屬有據。
四、聲請人名下並無其他財產，有財政部臺灣省北區國稅局財產
    歸屬資料清單乙份在卷可參，顯然無法再支應清算程序費用
    ，爰依消費者債務清理條例第85條第1項規定，裁定開始本件
    清算程序，並同時終止清算程序。
中    華    民    國    99    年     6    月    11     日
                  臺灣宜蘭地方法院民事庭
                      法  官  蔡仁昭
正本與原本無異。
開始清算程序之裁定不得抗告，如不服同時終止清算程序之裁定
，應於裁定送達後10日內，以書狀向本院提出抗告，並繳納抗告
費新臺幣1千元。
本裁定業於99年6月14日下午4時公告。
中    華    民    國    99    年    6     月    14    日
                       書記官  林嘉萍

司法院資訊處製作；財團法人民間司法改革基金會備份。
